hr-HR: Vrsta ruba bubnja: 30°; 45°; Dvostruko 45°; Zaobljeno; Ostalo
hu: Csapágyél típusa: 30°; 45°; Dupla 45°; Lekerekített; Egyéb
ko: 베어링 엣지 유형: 30°; 45°; 더블 45°; 라운드; 기타
ja: ベアリングエッジタイプ: 30°; 45°; ダブル 45°; ラウンド; その他
nb: Lagerkanttype: 30°; 45°; Dobbel 45°; Avrundet; Annet
pl: Typ krawędzi bearing edge: 30°; 45°; Podwójne 45°; Zaokrąglone; Inne
da: Type af lejekant: 30°; 45°; Dobbelt 45°; Afrundet; Anden
el: Τύπος ακμής ρουλεμάν: 30°; 45°; Διπλό 45°; Στρογγυλεμένο; Άλλο
ru: Тип кромки подшипника: 30°; 45°; Двойной 45°; Скругленный; Другое
it: Tipo di bordo di appoggio: 30°; 45°; Doppio 45°; Arrotondato; Altro
th: ขอบของตัวถังกลอง: 30°; 45°; ดับเบิล 45°; ขอบมน; อื่นๆ
pt-PT: Tipo de extremidade do rolamento: 30°; 45°; 45° duplo; Arredondado; Outro
ro-RO: Tipul marginii portante: 30°; 45°; 45° dublu; Rotunjit; Altele
bg-BG: Тип/профил на носещия ръб на корпуса: 30°; 45°; Двойно 45°; Заоблен; Друго
vi: Loại cạnh ổ trục: 30°; 45°; 45° kép; Bo tròn; Khác
de: Lagerkantentyp: 30°; 45°; Doppelt 45°; Abgerundet; Sonstige
fr: Type de chanfrein de fût: 30°; 45°; Double 45°; Arrondi; Autre
en: Bearing edge type: 30°; 45°; Double 45°; Rounded; Other
cs: Typ úložné hrany bubnu: 30°; 45°; Dvojitých 45°; Zaoblená; Jiné
sv: Lagerkanttyp: 30°; 45°; Dubbel 45°; Rundad; Övrigt
zh-CN: 轴承边缘类型: 30°; 45°; 双 45°; 圆角; 其他
sl-SI: Vrsta roba bobna: 30°; 45°; Dvojnih 45°; Zaobljeno; Drugo
fi: Laakerin reunan tyyppi: 30°; 45°; Kaksinkertainen 45°; Pyöristetty; Muu
nl: Lager randtype: 30°; 45°; Dubbel 45°; Afgerond; Overig
es: Tipo de borde de apoyo: 30°; 45°; Doble 45°; Redondeado; Otro
tr: Rulman kenar tipi: 30°; 45°; Çift 45°; Yuvarlatılmış; Diğer
zh-TW: 軸承邊緣類型: 30°; 45°; 雙 45°; 圓角; 其他
lt-LT: Guolio briaunos tipas: 30°; 45°; Dvigubas 45°; Suapvalintas; Kita
sk-SK: Typ hrany ložiska: 30°; 45°; Dvojitý 45°; Zaoblený; Iné
pt-BR: Tipo de borda de apoio: 30°; 45°; Duplo de 45°; Arredondado; Outros